臺灣板橋地方法院刑事判決　　　　　　 94年度簡上字第102號
上　訴　人　臺灣板橋地方法院檢察署檢察官
被　　　告　乙○○
上列被告因竊盜案件，上訴人不服中華民國94年1 月31日本院94
年度簡字第400 號第一審簡易判決（原聲請簡易判決處刑案號：
94年度速偵字第17號），提起上訴，暨聲請併案審理（94速偵字
第147 號、94年度偵字第1664號、94偵字第3255號），經本院管
轄第二審合議庭判決如下：
    主  文
原判決撤銷。
乙○○連續攜帶兇器竊盜，處有期徒刑貳年。扣案之鑰匙支，
沒收。
    事  實
一、乙○○有違反麻醉藥品管理條例案件前科，又其於民國83年
    間因違反懲治盜匪條例案件，經本院於84年5 月29日以83年
    度訴字第2188號判處有期徒刑10年，經臺灣高等法院於84年
    8 月25日以84年度上訴字第4171號駁回上訴，復經最高法院
    於85年6 月6 日以85年度台上字第2760號駁回上訴確定，於
    91年12月19日縮短刑期假釋出監，於96年7 月4 日假釋期滿
    （不構成累犯），惟其於94年間因施用毒品案件，經本院於
    94年3 月24日以94年度毒聲字第510 號裁定送勒戒處所觀察
    勒戒，經認有繼續施用毒品傾向，復經本院於94年6 月6 日
    以94年度毒聲字第1019號裁定送戒治處所強制戒治，現於臺
    灣臺北戒治所強制戒治中。詎其不思悛悔，復基於意圖為自
    己不法所有之概括犯意，先後行竊如下：
  (一)於93年12月22日凌晨1 時許，在臺北縣新莊市○○街80巷口
    前，以鑫世紀環保服務有限公司所有（聲請簡易判決處刑書
    及原審判決均誤載為己○○所有），由己○○持有使用之車
    牌號碼DT-7166 號自用小貨車內鑰匙1 把（聲請簡易判決處
    刑書誤載為乙○○所有），竊得該車後，據為己有，嗣94年
    1 月3 日凌晨5 時50分許，於駕駛該車行經臺北縣泰山鄉○○路、玻雅頭路（原審判決誤載為坡雅頭路）口時，為警查
    獲，並扣得該鑰匙1 支；
  (二)於94年1 月11日下午6 時許，在臺北縣新莊市○○路公有市
    場旁，以其所有之鑰匙1 支，竊得孫秀絨所有，由黃芯瑜持
    有使用之車牌號碼QUJ-291 號機車後，據為己有；
  (三)於94年1 月12日凌晨2 時20分許，騎乘竊得之車牌號碼QUJ-
    291 號機車，於行經臺北縣新莊市○○街86號前時，因發現
    其前此行竊之車牌號碼DT-7166 號自用小貨車，乃持其姓名
    、年籍不詳友人所有、客觀上可供兇器使用之鐵鑽1 把，趁
    該自用小貨車車門未上鎖，乃進入該車內，著手竊取該車，
    因誤觸喇叭而發生聲響，遂為當時持有使用該車之戊○○發
    覺後，報警處理，致未能得手，並經警扣得前述鐵鑽1 把及
    竊取車牌號碼QUJ-291 號機車所用之鑰匙1 支；
  (四)於94年1 月23日晚間8 時許，在臺北縣五股鄉○○路○ 段附
    近，以其所有之鑰匙1 支，竊得丙○○所有、車牌號碼RZH-
    665 號機車後，據為己有，旋於翌日下午2 時30分許，騎乘
    該機車於行經臺北縣新莊市○○路、和興街口時，為警查獲
    ，並扣得該鑰匙1 支；
  (五)於94年2 月3 日下午5 時許，在臺北縣泰山鄉○○街、中港
    西路口，持其所有之鑰匙1 支，竊得庚○○所有、車牌號碼
    EV-4430 號之自用小貨車後，據為己有，並將該車車牌丟棄
    於臺北縣大漢橋下某處；
  (六)於94年2 月3 日下午5 時30分許，駕駛其竊得之車牌號碼EV
    -4430 號自用小貨車，行經臺北縣板橋市○○路269 巷口，
    持該車內客觀上足供兇器使用之螺絲起子1 把，竊得甲○○
    所有、車牌號碼FT-1838 號自用小貨車之車牌2 面，得手後
    ，據為己有，並懸掛於竊得之車牌號碼EV-4430 號自用小貨
    車上，嗣翌日上午7 時50分許，於駕駛車牌號碼EV-4430 號
    自用小貨車（查獲當時懸掛車牌號碼FT-1838 號車牌），於
    行經臺北縣泰山鄉○○街1 號前時，為警查獲，並扣得上開
    螺絲起子1 把及竊取車牌號碼EV-4430 號自用小貨車之鑰匙
    1 支。
二、案經己○○訴由臺北縣警察局新莊分局報請臺灣板橋地方法
    院檢察署檢察官偵查後聲請簡易判決處刑，暨戊○○訴由同
    分局報請同署偵查後聲請併案審理。
    理  由
一、訊據被告乙○○坦承前開(一)、(二)、(四)、(五)、(六)所述之犯罪事
    實，及在上揭(三)所示時、地進入車牌號碼DT-7166 號自用小
    貨車內等不諱，然矢口否認於94年1 月12日凌晨2 時20分許
    進入車牌號碼DT-7166 號自用小貨車內係為行竊，並辯稱：
    其於93年12月22日竊取該車，被查獲後，發覺其所有之身心
    障礙手冊遺落該車內，恰又發現該車，乃欲進入該車中找尋
    該證件等語。
二、查被告所實施上述(一)、(二)、(四)、(五)、(六)之犯罪事實，核與告
    訴人己○○於警詢中、被害人丙○○於警詢暨偵查中、被害
    人庚○○、甲○○於警詢中、被害人丁○○於警詢及本院審
    理時之指述均相符合，且有該等竊行被查獲後之扣案物品可
    稽，復有扣押物品目錄表、扣押物品清單、贓物認領保管單
    、車輛失竊電腦輸入單、車輛協尋電腦輸入單、車輛竊盜資
    料個別查詢報表查詢車輛認可資料、車輛車牌失竊作業查獲
    車牌認可資料、贓證物品清單、車籍作業系統查詢認可資料
    、94年1 月3 日扣案鑰匙照片、車牌號碼DT-7166 號自用小
    貨車車輛照片、同月24日查獲鑰匙照片、車牌號碼RZH-665
    號機車照片、懸掛車牌號碼FT-1838 車牌之車牌號碼EV-443
    0 號車輛照片可佐。另被告於94年2 月4 日上午7 時50分許
    為警扣得之螺絲起子，經本院於審理期日當庭勘驗，其長度
    約15公分，把手部分為塑膠製，然另一端為鐵製，且尖銳（
    參見本院卷第73頁），是其客觀上足供兇器使用無誤。準此
    ，被告關於此部分之自白，應與事實相符，洵足信取。
三、被告被扣得之鐵鑽1 把，經本院於審理期日當庭勘驗，其為
    鐵製，長度約6 公分、寬約0.5 公分，且一端尖銳（亦參見
    本院第73頁），故其客觀上亦得供兇器使用無訛。
四、告訴人己○○於警詢中即指訴，車牌號碼DT-7166 號自用小
    貨車於93年12月22日凌晨1 時許遭被告竊取後，駕駛座鑰匙
    孔有遭受破壞乙情屬實（參見94年度速偵字第17號偵查卷第
    11頁），並有該車駕駛座車門照片2 幀可據，而該車門鎖受
    損情形，經核與被告於94年1 月12日凌晨2 時20分許為警查
    獲後，承辦警員拍攝之該車照片（參見94年度偵字第1664號
    偵查卷第23頁、第24頁），並無顯然差異。準此，被告辯稱
    其於94年1 月12日凌晨2 時20分許並未破壞該車車門鎖乙事
    ，堪認合於事實，先予指明。
五、被告所辯其於94年1 月12日凌晨2 時20分許，進入車牌號碼
    DT-7166 號自用小貨車內係為找尋身心障礙手冊乙節，經查
    被告於警詢中雖亦以找尋證件為辯，但未具體供明係找尋何
    類證件（參見94年度偵字第1664號偵查卷第6 頁），於本院
    準備程序及審理程序最初之辯解時，亦同（參見本院卷第52
    頁、第72頁），迄本院質以找尋何證件時，始供稱身心障礙
    手冊云云（參見本院卷第75頁），其辯詞閃爍，可見一斑。
    又其前於93年12月22日凌晨1 時許竊取同車，於為警查獲後
    ，並未扣得被告之身心障礙手冊，此有臺灣板橋地方法院檢
    察署94速偵字第17號偵查卷內告訴人己○○警詢筆錄、扣押
    物品目錄表、贓物認領保管單、贓證物品清單等可佐。而以
    被告具有高中學歷之智識，當得知悉，其果有遺落證件於該
    車內，自可徵求前案承辦警員之協助，按卷證內告訴人己○○之聯絡方法，向告訴人己○○詢問並取回該遺落之物；其
    復應知悉，曾竊取該車，再貿然進入該車，容有再被疑為行
    竊，惟被告均悖此常情而為，其行止自屬可疑。再者，被告
    堅稱其並未觸碰該車電門，但誤觸喇叭而發出響聲乙情（參
    見94年度偵字第1664號偵查卷第6 頁、本院卷第52頁、第72
    頁、第75頁），且依被告所供，斯時該車車窗開啟、車門未
    上鎖一節，亦可見該車車主應未走遠，此復由告訴人戊○○
    旋即發覺被告之情，勾稽可見，從而，被告猶可在該處等候
    車主，以尋回證件，但被告竟逕於凌晨時分，進入該車內，
    而辯謂係翻找自己之證件云云，實難令人置信。況且被告尚
    隨身攜帶客觀上可供兇器使用之前揭鐵鑽，尤見其進入該車
    內之行為與尋找證件無干，是其行竊該車之意圖，顯屬有徵
    。按竊盜究以何時為著手起算時點，依一般社會觀念，咸認
    行為人以竊盜為目的，而搜尋財物時，即應認與竊盜之著手
    行為相當。本件被告於是時進入該車內，縱其所欲物色之車
    輛尚未將之移入自己支配管領之下，惟從客觀上已足認其行
    為係與侵犯他人財物之行為有關，且屬具有一貫接連性之密
    接行為，顯然已著手於竊盜行為之實行，但其未得手，即遭
    發覺制止，是為未遂犯。此外，此部分尚有扣案鐵鑽可憑，
    及扣押物品目錄表、贓物認領保管單、車輛照片、車輛竊盜
    資料個別查詢報表查詢車輛認可資料存卷可參。承上可見，
    被告否認此部分竊盜犯行，應係卸責之詞，殊非可取。
六、綜前所述，本件事證業臻明確，被告犯行堪為認定，應依法
    論科。
七、核被告所為如犯罪事實欄(一)、(二)、(四)、(五)所述竊行，係犯刑
    法第320 條第1 項之普通竊盜罪；其所為如犯罪事實欄(三)所
    述竊行，係犯同法第321 條第2 項、第1 項第3 款之攜帶兇
    器竊盜未遂罪；其所為如犯罪事實欄(六)所述竊行，則係犯同
    法第321 條第1 項第3 款之攜帶兇器竊盜罪。其前後多次竊
    盜犯行，先後時間緊接，所犯係犯罪基本構成要件相同之罪
    ，顯係出於概括犯意而為，為連續犯，應依同法第56條之規
    定，以一罪論，而從其情節較重之攜帶兇器竊盜罪處斷，並
    加重其刑。又被告所涉如犯罪事實欄(二)至(六)所述之併案犯罪
    事實，雖未據聲請簡易判決處刑，惟其與聲請簡易判決處刑
    犯罪事實有前揭裁判上一罪之連續犯關係，依審判不可分原
    則，是為聲請簡易判決處刑效力所及，本院自得併為審究，
    附此敘明。
八、原審查明被告所為如犯罪事實欄(一)所述竊盜犯行，以被告犯
    行明確，予以論罪科刑，判處有期徒刑4 月，並諭知易科罰
    金之折算標準，固非無據，然原審判決誤認車牌號碼DT-716
    6 號自用小貨車為己○○所有，已有瑕疵，又未及審酌如犯
    罪事實欄(二)至(六)之被告犯行，於法亦有未合，是檢察官上訴
    指摘原判決不當，求為撤銷原判決，另為適當之裁判，乃有
    理由，故應由本院管轄之第二審合議庭將原審判決撤銷改判
    。本院斟酌被告有上開其他犯罪紀錄，有在卷之臺灣高等法
    院被告前案紀錄表可資為憑，其素行可謂欠佳，又其於假釋
    期間，竟多次實施竊盜行為，且於為警查獲後未久，即再犯
    之，故足徵其惡性非淺，實欠缺自省能力，另其適值青年，
    復具高中學力，衡情，非無謀生能力，詎貪圖不勞而獲，屢
    次竊取他人汽車、機車、車牌，造成告訴人及被害人財物損
    失及生活不便，但對於所犯罪行，大抵尚知坦承，復衡其本
    件犯罪動機、目的、手段、竊得汽車、機車、車牌等價值等
    一切情狀，茲量處如主文第二項所示之刑，以示懲儆，而本
    院所宣告之刑，依法不得為簡易判決處刑，故應由本院管轄
    之第二審合議庭自為第一審判決，併予敘明。
九、犯罪事實欄(三)、(四)、(六)之扣案鑰匙共3 支，均為被告所有，
    且係供其犯本件竊盜犯行所用之物，業經被告供承在卷，是
    應依刑法第38條第1 項第2 款之規定，予以宣告沒收。至於
    犯罪事實欄(一)之扣案鑰匙1 支、犯罪事實欄(三)之扣案鐵鑽1
    把、犯罪事實欄(六)之扣案螺絲起子1 把，被告均否認係其所
    有，而本院且查無證據可資證明該等物品確屬其所有，爰不
    為沒收宣告之諭知。
據上論斷，應依刑訴訟法第452 條、第455 條之1 第1 項、第3
項、第369 條第1 項前段、第364 條、第299 條第1 項前段，刑
法第56條、第321 條第1 項第3 款、第38條第1 項第2 款，判決
如主文。
本案經檢察官馬中琍到庭執行職務。
中　　華　　民　　國　　94　　年　　7 　　月　　13　　日
                  刑事第十七庭  審判長法　官  林海祥
                                      法  官  汪怡君
                                      法  官  朱敏賢
以上正本證明與原本無異
不得上訴
                                      書記官　郭勝華
中　　華　　民　　國　　94　　年　　7 　　月　　13　　日
本案論罪科刑法條
刑法第320條
意圖為自己或第三人不法之所有，而竊取他人之動產者，為竊盜
罪，處五年以下有期徒刑、拘役或五百元以下罰金。
意圖為自己或第三人不法之利益，而竊佔他人之不動產者，依前
項之規定處斷。
前二項之未遂犯罰之。
刑法第321條
犯竊盜罪而有左列情形之一者，處六月以上、五年以下有期徒刑
：
一  於夜間侵入住宅或有人居住之建築物、船艦或隱匿其內而犯
    之者。
二  毀越門扇、牆垣或其他安全設備而犯之者。
三  攜帶兇器而犯之者。
四  結夥三人以上而犯之者。
五  乘火災、水災或其他災害之際而犯之者。
六  在車站或埠頭而犯之者。
前項之未遂犯罰之。
